【裁判字號】    91,交聲,447
【裁判日期】    920218
【裁判案由】    違反道路交通管理處罰條例聲明異議
【裁判全文】
臺灣桃園地方法院交通事件裁定                    九十一年度交聲字第四四七號
    異  議  人
    即受處分人  甲○○  男  五.
    原處分機關  交通部公路總局新竹監理所中壢監理站
右列受處分人因違反道路交通管理處罰條例案件，對於交通部公路總局新竹監理所中
壢監理站民國九十一年七月十日壢監裁字第駕裁五三－Ｄ九Ａ七四七三七九號違反道
路交通管理事件裁決聲明異議，本院裁定如左：
    主  文
原處分撤銷。
甲○○不罰。
    理  由
一、本件桃園縣警察局交通隊中壢分隊於民國九十年一月十日八時二十分許，在桃園
    縣中壢市○○路舉發車號ＱＸＣ－一一三號輕型機車違規「黃線停車」而予拖吊
    ，嗣有一自稱「甲○○」之人前往拖吊場領取機車，並於警製桃警局交字第Ｄ九
    Ａ七四七三七九號舉發違反道路交通管理處罰條例通知單上填載「甲○○」簽名
    ，原處分機關交通部公路總局新竹監理所中壢監理站（下稱中壢監理站）即以「
    甲○○」違反道路交通管理處罰條例第五十六條第一項第四款之規定，於九十一
    年七月十日以壢監裁違字第駕裁五三－Ｚ0000000000號裁決書裁處罰
    鍰新台幣（下同）一千二百元罰鍰。
二、聲明異議意旨略以：車號ＱＸＣ－一一三號輕型機車並非異議人所有，且異議人
    亦未曾騎乘該機車至舉發地點，原處分機關之處分尚有誤會等語。
三、經查，車號ＱＸＣ－一一三號輕型機車所有人原為蔡銘德，於九十一年五月六日
    移轉登記為廖瑞美等情，已據證人即警員王國祥到庭結證在卷，並有車籍管理資
    料一份在卷可稽，據上事證，異議人辯稱其非違規機車之所有人，應屬實情。又
    本件違規事件之舉發係由執勤警員在違規地點將車輛拖吊至保管場，再由車輛所
    有人或使用人持行車執照及駕駛執照或其他可資證明身分之證件前往保管場領取
    車輛，本件當時係由一持「甲○○」證件之人前來領車等情，亦據證人王國祥證
    述在卷，經訊之異議人否認有前往保管場領車之事實，且經本院勘驗舉發單上「
    甲○○」之簽名與異議人在異議狀及歷次審理筆錄之簽名筆跡，其筆劃特徵以肉
    眼視之即可分辨其不同，因之異議人辯稱其未在舉發單上簽名等語，亦可採信，
    因之異議人既未騎乘ＱＸＣ－一一三號輕型機車於舉發地點黃線停車，原處分機
    關據以裁處即有未合，聲明異議為有理由，應由本院撤銷原處分，另為異議人不
    罰之諭知。
四、末按案外人蔡銘德經本院多次傳、拘均未到庭，其所涉犯偽造文書犯嫌，應由本
    院另移請臺灣桃園地方法院檢察署偵查，併予敘明。
五、據上論結，應依道路交通管理處罰條例第八十七條第二項，道路交通案件處理辦
    法第二十條前段，裁定如主文。
中      華      民      國九十二    年      二      月    十八    日
                                臺灣桃園地方法院交通法庭
                                      法  官  黃  斯  偉
右正本證明與原本無異。
如不服本裁定，應於送達後五日內，向本院提出抗告狀。
                                      書記官  李  珈  慧
中      華      民      國      九十二    年      二      月    十八    日


司法院資訊處製作；財團法人民間司法改革基金會備份。
